臺灣士林地方法院刑事判決　　　　　　 93年度簡上字第170號
上　訴　人　甲○○
即　被　告
上列被告因家庭暴力罪之傷害案件，不服本院士林簡易庭於中華
民國93年11月1 日93年度士簡字第1266號刑事簡易判決（聲請簡
易判決處刑案號：臺灣士林地方法院檢察署93年度偵字第5989號
），提起上訴，本院管轄之第二審合議庭判決如下：
    主  文
上訴駁回。
甲○○緩刑貳年，緩刑期內付保護管束。
    事  實
一、甲○○為乙○○之夫，二人具有家庭暴力防治法第3 條第1
    款之家庭成員關係，惟平日感情不睦，民國93年5 月25日晚
    間8 時40分許，二人在臺北市士林區○○○路3 號8 樓之2
    之故意，將乙○○壓倒在客廳沙發上，並動手加以毆打乙○
    ○，乙○○因反抗防衛而抓住甲○○之領帶，甲○○即拿取
    煙灰缸敲打乙○○之手部，再將乙○○壓在沙發上出手毆打
    及用腳踢之，致乙○○受有左下眼皮及左眉外上方各一處瘀
    腫、右手中指、小指、左手食指、中指及小指近端指間關節
    皮下瘀血等傷害，幸經二人之女報警始未釀成大禍。
二、案經乙○○訴由臺北市政府警察局士林分局報請臺灣士林地
    方法院檢察署檢察官偵查後，聲請簡易判決處刑。
    理  由
一、訊據被告甲○○雖矢口否認有傷害犯行，辯稱：因乙○○拉
    持煙灰缸敲擊其手指，以求鬆綁，且原審量刑過重，請求緩
    刑云云，然查被告如何將其妻乙○○壓倒在客廳沙發上，並
    動手加以毆打，乙○○因反抗而抓住被告之領帶，被告即拿
    取煙灰缸敲打乙○○之手部，再將乙○○壓在沙發上徒手毆
    打及用腳踢之等情，業據被害人乙○○即告訴人於警詢時、
    偵查中及本院審理時指訴綦詳，並經證人陳孟每即被告與告
    訴人之女於偵查中證述屬實（見偵查卷第45至46頁），復有
    告訴人之驗傷診斷書及傷勢照片六張（見偵卷第53、23、24
    、62頁）在卷可資佐證。又被告將告訴人壓倒在客廳沙發上
    ，並動手加以毆打，告訴人因而抓住被告之領帶，以為抵抗
    ，應屬防衛行為，而非不法之侵害，斯時被告不思停止毆打
    告訴人或走避，猶持煙灰缸敲打乙○○之手部，自不得主張
    正當防衛。是被告所辯，顯係卸責之詞，委無可採。本件事
    證明確，被告犯行堪以認定。
二、核被告所為，係犯刑法第277 條第1 項之傷害罪，且屬家庭
    暴力防治法第2 條第2 項所稱之家庭暴力罪。原判決引用刑
    事訴訟法第449 條第1 項、第3 項、第454 條第2 項，刑法
    第277 條第1 項、第41條第1 項、罰金罰鍰提高標準條例第
    1 條前段、第2 條之規定，並審酌一切情狀，量處被告拘役
    伍拾伍日，如易科罰金以參佰元折算壹日，其認事用法並無
    不當，量刑亦稱妥適，被告提起上訴，指摘原審量刑過重，
    係對於原審刑罰裁量權之行使任意指摘，殊嫌無據，且主張
    正當防衛而否認傷害犯行，亦無理由，應予駁回。又被告未
    曾受有期徒刑以上刑之宣告，有臺灣高等法院被告全國前案
    紀錄表附卷可稽，被告為告訴人之夫，因房屋買賣事情發生
    口角爭執，一時衝動失慮，打傷告訴人，經此刑之宣告，當
    知所警惕，應無再犯之虞，並考量被告緩刑有助於家庭成員
    感情和諧，本院認其所宣告之刑，以暫不執行為適當，爰併
    宣告緩刑二年，以啟自新。另依家庭暴力防治法第30條第1
    項之規定被告在緩刑期內應付保護管束。至被告所有供犯罪
    用之煙灰缸，因未扣案，為免將來執行困難，故不予宣告沒
    收。
據上論斷，應依刑事訴訟法第455 條之1 第1 項、第3 項、第36
8 條，刑法第74條第1 款，家庭暴力防治法第30條第1 項，決如
主文。
本案經檢察官呂永魁到庭執行職務。
中　　華　　民　　國　　94　　年　　3 　　月　　9 　　日
                  刑事第四庭審判長法  官  林  秀  鳳
                                  法  官  許  碧  惠
                                  法  官  周  明  鴻
以上正本證明與原本無異。
本件不得上訴。
                                  書記官  楊  哲  偉
中　　華　　民　　國　　94　　年　　3 　　月　　11　　日
